臺灣高雄地方法院刑事判決　　　　　　　　94年度訴字第64號
公　訴　人　臺灣高雄地方法院檢察署檢察官
被　　　告　台灣安娜麗露國際股份有限公司
被　　　告　乙○○
兼代表人
選任辯護人　蔡祥銘律師
　　　　　　蔡晉祐律師
上列被告等因違反著作權法案件，經檢察官提起公訴（93年度偵
字第10881、16991號），檢察官聲請改依協商程序，經本院合議
庭裁定由受命法官獨任進行協商程序，並依協商程序判決如下：
    主  文
乙○○意圖營利而以重製之方法侵害他人之著作財產權，為常業
，處有期徒刑壹年壹月。又連續未得商標權人同意，於同一商品
，使用相同於他人註冊商標之圖樣，處有期徒刑參月，扣案如附
表所示仿冒商標商品，均沒收。應執行有期徒刑壹年貳月，緩刑
貳年。扣案如附表所示仿冒商標商品，均沒收。
台灣安娜麗露國際股份有限公司因其代理人執行業務犯著作權法
第九十四條第一項之罪，科罰金新台幣參拾萬元。
    事實及理由
一、乙○○係設於高雄市○○區○○里○○路13巷36號「台灣安
    娜麗露國際股份有限公司」（下稱：台灣安娜麗露公司）之
    總經理，負責公司業務執行，為代理人（乙○○之父為公司
    登記之代表人，嗣於民國94年4 月1 日變更代表人為乙○○
    ），乙○○因執行公司製造化妝品之業務，明知「MOMO MOM
    O GIRL夢幻摩登女孩圖」、「MOMO GIRL 姊妹圖」為台灣安
    娜麗露公司負責經銷之和楓堂國際企業股份有限公司（下稱
    和楓堂公司）之美術著作，於經銷契約屆滿（即92年2 月28
    日）後，竟基意圖營利而以重製之方法侵害他人著作財產權
    ，並以之為常業之犯意，自92年3 月1 日起至93年1 月間與
    和楓堂公司成立和解止，未經和楓堂公司之同意、授權，擅
    自以印刷方式重製上開美術著作在台灣安娜麗露公司生產製
    造之化妝品包裝上，對外銷售，嗣為和楓堂公司發覺，台灣
    安娜麗露公司遂與和楓堂公司於93年1 月份達成和解，台灣
    安娜麗露公司同意賠償和楓堂公司新台幣（下同）691,752
    元外，並同意於93年2 月28日前銷毀上開重製著作權之化妝
    品包裝，及將向經濟部智慧財產局申請註冊之如附件所示商
    標圖樣專用權人更名為和楓堂公司。詎乙○○於93年1 月間
    完成更名後，明知如附件所示之商標圖樣，業向經濟部智慧
    財產局申請註冊指定使用於化妝品等商品，且仍在商標專用
    期限內，未得和楓堂公司商標專用人之同意、授權，不得在
    同一商品上使用如附件所示之同一商標，亦不得在同一商品
    上使用僅將附件所示商標之英文字樣改為「VIVI MO DE 」
    之近似附件所示商標，竟基於使用及販賣營利之概括犯意，
    在台灣安娜麗露公司生產之化妝品商品上，使用如附件所示
    之同一商標，或僅將附件所示商標之英文字樣改為「VI VI
    MODE」之近似附件所示商標，並連續販售予不特定客戶牟利
    ，嗣於93年5 月27日14時45分許，為警持搜索票在高雄市○
    ○區○○路13巷36號台灣安娜麗露公司搜索而查獲，並扣得
    如附表所示仿冒商標之商品（含相同商標及近似商標部分）
    。
二、證據：
  (一)被告乙○○之自白。
  (二)證人甲○○、吳廉之證述。
  (三)卷附和解書1 張、經銷契約書1 份、商標0000000 號註冊證
    1 份、估價單影本2 張、送貨單多張（1007、1008、1009、
    1010、1011、1046）、臺灣高雄地方法院檢察署署勘驗筆錄
    、扣案物品照片、搜索扣押筆錄、扣押物品清單、公司基本
    資料查詢、著作權證書2 份。
  (四)扣案如附表所示化妝品。
三、本件經檢察官分別與被告兼台灣安娜麗露公司代表人乙○○
    ，於審判外達成協商之合意，且被告均已認罪，其合意內容
    為：被告乙○○，就違反著作權法第91條第1 項、第94條第
    1 項之罪，願受科刑範圍為有期徒刑1 年1 月，就違反商標
    法第81條第1 款、第3 款及第82條部分，願受有期徒刑3 月
    ，應執行有期徒刑1 年2 月，緩刑2 年，扣案如附表所示仿
    冒商品均沒收；被告台灣安娜麗露公司願受科刑範圍為罰金
    新台幣30 0,000元。經查：上開協商合意並無刑事訴訟法第
    455 條之4 第1 項所列情形之一，檢察官聲請改依協商程序
    而為判決，本院爰不經言詞辯論，於協商合意範圍內為協商
    判決。
四、應適用法條：
    核被告乙○○所為，係違反著作權法第94條以犯著作權法第
    91條第1 項為常業罪，及商標法第81條第1 款、第3 款於同
    一商品使用同一及近似註冊商標罪、商標法第82條販賣仿冒
    商標罪（原起訴事實已載明，然漏引法條，經公訴人當庭補
    充）。被告台灣安娜麗露國際股份有限公司因代理人即總經
    理被告乙○○執行業務犯著作權法第94條第1 項之罪，應依
    著作權法第101 條規定科以罰金。至著作權法於被告行為後
    ，雖於92年7 月29日修正，然著作權法第94條、第101 條並
    未在修正之列，自無新舊法比較問題，附此敘明。被告乙○
    ○多次違反商標法第81條第1 款、第3 款犯行，時間緊接，
    方法相同，觸犯基本構成要件同一之罪名，顯基於概括犯意
    為之，為連續犯，應依刑法第56條規定，從一重之商標法第
    81 條 第1 款論以一罪，加重其刑。被告乙○○多次違反商
    標法第82條犯行，時間緊接，方法相同，觸犯構成要件相同
    罪名，顯基於概括犯意為之，為連續犯，應依刑法第56條規
    定論以一罪，並加重其刑。又被告乙○○所犯上開連續違反
    商標法第81條第1 款之罪及連續違反商標法第82條之罪間，
    有方法結果之牽連關係，應依刑法第55條之規定，從一重以
    商標法第81條第1 款之罪處斷。被告乙○○所犯著作權法第
    94條之罪、商標法第81條第1 款之罪，犯意各別，行為互殊
    ，應予分論併罰。
五、扣案如附表所示仿冒商標商品，不問屬於犯人與否，依商標
    法第83條規定沒收。
六、應適用之法條：刑事訴訟法第455 條之4 第2 項、第455 條
    之8 、第454 條第1 項，著作權法第94條、第101 條，商標
    法第81條第1 款、第3 款、第82條、第83條，刑法第11條、
    第55條、第51條第5 款、第74條第2 款，判決如主文。
七、本判決除有刑事訴訟法第455 條之4 第1 項第1 款、第2 款
    、第4 款、第6 款、第7 款所定情形之一，或違反同條第2
    項規定，得自收受判決送達之日起10日內，向本院提出上訴
    書狀，上訴於第二審法院外，不得上訴。
中　　華　　民　　國　　94　　年　　8 　　月　　24　　日
                  刑事第十六庭  法　官  陳億芳
以上正本證明與原本無異。
中　　華　　民　　國　　94　　年　　8 　　月　　25　　日
　　　　　　　　　 　　　       書記官  林國龍
 附 表
　 ┌────┬──────────┬─────┬──────────┐
　 │編　號　│仿冒商標商品名稱　　│數量（個）│　備　註　　　　　　│
　 ├────┼──────────┼─────┼──────────┤
　 │ 一　　 │粉餅蕊　　　　　　　│一三八二　│　　　　　　　　　　│
　 ├────┼──────────┼─────┼──────────┤
　 │ 二　　 │飾體乳　　　　　　　│一三八七　│　　　　　　　　　　│
　 ├────┼──────────┼─────┼──────────┤
　 │ 三　　 │晶透頰采　　　　　　│六四五　　│　　　　　　　　　　│
　 ├────┼──────────┼─────┼──────────┤
　 │ 四　　 │晶唇蜜　　　　　　　│九三六　　│　　　　　　　　　　│
　 ├────┼──────────┼─────┼──────────┤
　 │ 五　　 │晶粉餅　　　　　　　│九八三　　│　　　　　　　　　　│
　 ├────┼──────────┼─────┼──────────┤
　 │ 六　　 │晶透粉凝霜　　　　　│七三八　　│　　　　　　　　　　│
　 ├────┼──────────┼─────┼──────────┤
　 │ 七　　 │晶眼影　　　　　　　│六九　　　│　　　　　　　　　　│
　 ├────┼──────────┼─────┼──────────┤
　 │ 八　　 │晶粉凝霜　　　　　　│七二　　　│　　　　　　　　　　│
　 ├────┼──────────┼─────┼──────────┤
　 │ 九　　 │玩色睫毛膏　　　　　│二四六五　│　　　　　　　　　　│
　 ├────┼──────────┼─────┼──────────┤
　 │ 十　　 │花語口紅　　　　　　│一六四０　│　　　　　　　　　　│
　 ├────┼──────────┼─────┼──────────┤
　 │ 十一　 │花語腮紅　　　　　　│一六０九　│　　　　　　　　　　│
　 ├────┼──────────┼─────┼──────────┤
　 │ 十二　 │花語粉餅　　　　　　│三三二　　│　　　　　　　　　　│
　 ├────┼──────────┼─────┼──────────┤
　 │ 十三　 │花語蜜粉餅　　　　　│四一四　　│　　　　　　　　　　│
　 ├────┼──────────┼─────┼──────────┤
　 │ 十四　 │玩色唇蜜　　　　　　│八０六　　│　　　　　　　　　　│
　 ├────┼──────────┼─────┼──────────┤
　 │ 十五　 │面膜　　　　　　　　│一六二一　│　　　　　　　　　　│
　 ├────┼──────────┼─────┼──────────┤
　 │ 十六　 │晶唇蜜　　　　　　　│九三六　　│　　　　　　　　　　│
　 ├────┼──────────┼─────┼──────────┤
　 │ 十七　 │包裝盒　　　　　　　│三十　　　│　　　　　　　　　　│
　 └────┴──────────┴─────┴──────────┘
